【裁判字號】    99,易,327
【裁判日期】    991207
【裁判案由】    施用毒品
【裁判全文】
臺灣臺東地方法院刑事判決     99年度易字第249、323、327號
公  訴  人  臺灣臺東地方法院檢察署檢察官
被      告  林維修
上列被告因違反毒品危害防制條例案件，經檢察官提起公訴（99
年度毒偵字第173號）及追加起訴（年度毒偵字第312、315號）
，本院依簡式審判程序審理，判決如下：
    主  文
林維修施用第二級毒品，處有期徒刑陸月。又施用第二級毒品，
處有期徒刑陸月。又施用第二級毒品，累犯，處有期徒刑捌月。
應執行有期徒刑壹年陸月。
    犯罪事實
一、林維修於民國97年間因施用第二級毒品案件，經本院以97年
    度毒聲字第34號裁定入勒戒處所施以觀察、勒戒後，因無繼
    續施用毒品之傾向，經臺灣臺東地方法院檢察署檢察官於97
    年10月8日以97年度毒偵字第386號、97年度偵緝字第131號
    為不起訴處分確定。復因施用第二級毒品案件，經本院於98
    年6月29日以98年度東簡字第242號判處有期徒刑3月，於98
    年7月27日確定，及因詐欺案件，經本院於98年11月26日以
    98年度東簡字第442號判處有期徒刑3月，於99年1月26日確
    定，上揭二罪並經本院於99年2月25日以99年度聲字第65號
    定執行刑為有期徒刑5月，於99年6月7日易科罰金執行完畢
    。另復因施用第二級毒品案件，經本院於99年5月17日以99
    年度東簡字第172號判處有期徒刑6月，於99年6月14日確定
    ，再因施用第二級毒品案件，經本院於99年9月9日以99年度
    易字第201號判處有期徒刑6月，上揭二罪並經本院於99年11
    月17日以99年度聲字第391號定執行刑為有期徒刑11月確定
    （尚未執行完畢）。詎仍不知悔改，明知甲基安非他命為毒
    品危害防制條例第2條第2項第2款所定之第二級毒品，不得
    非法持有、施用，竟基於施用第二級毒品甲基安非他命之犯
    意：
（一）於99年5月5日下午5時30分為警採尿前回溯96小時內某時
      許，在臺東縣臺東市○○路26之2號3樓之住處內，以將第
      二級毒品甲基安非他命置於玻璃球內用打火機燒烤後吸食
      煙氣之方式，施用第二級毒品甲基安非他命1次。嗣因警
      員另案於99年5月5日12時51分持本院所核發之搜索票前往
      臺東縣臺東市○○街61巷5號進行搜索時，林維修適於同
      日下午1時許進入上揭搜索處所，因警員疑其施用毒品，
      經其同意採集尿液送驗，呈現甲基安非他命及安非他命陽
      性反應。
（二）於99年6月5日下午2時許，在同上住處房間內，以同一方
      式，施用第二級毒品甲基安非他命1次。嗣因案遭臺灣臺
      東地方法院檢察署通緝，於99年6月7日上午8時50分許為
      警緝獲，並經其同意，於同日上午10時20分採集其尿液檢
      體送驗後，呈現甲基安非他命及安非他命陽性反應。
（三）於99年8月25日凌晨4時許，在綽號「阿興」（真實姓名、
      年籍不詳）之友人所停放於臺東縣臺東市○○○○道路旁
      之自用小客車內，以將甲基安非他命置於玻璃球內，點火
      燒烤吸食氣體之方式，施用甲基安非他命1次。嗣因案遭
      本院通緝，於99年8月26日中午12時為警緝獲，並經其同
      意，於同日下午1時採集其尿液送驗後，呈現甲基安非他
      命及安非他命陽性反應。
二、案經臺東縣警察局及臺東縣警察局臺東分局移送臺灣臺東地
    方法院檢察署檢察官偵查起訴並追加起訴。
    理  由
一、被告林維修所犯者非為死刑、無期徒刑、最輕本刑為3年以
    上有期徒刑之罪或高等法院管轄第一審案件，其於準備程序
    進行中，先就被訴事實為有罪之陳述，經告知其簡式審判程
    序之旨，並聽取公訴人、被告之意見後，本院依刑事訴訟法
    第273條之1第1項之規定，裁定以簡式審判程序進行本案之
    審理。
二、上揭犯罪事實，業據被告林維修坦承不諱，且承辦警員先後
    於99年5月5日、99年6月5日、99年8月26日採集其尿液送鑑
    定結果，均呈安非他命類陽性反應，此有慈濟大學濫用藥物
    檢驗中心檢驗總表3紙及尿液真實姓名對照表、勘察採證同
    意書等件在卷可佐，足認被告自白與事實相符，犯行洵堪認
    定，應依法論罪科刑。
三、核被告林維修所為，均係犯毒品危害防制條例第10條第2項
    之施用第二級毒品罪。被告先後3次持有第二級毒品後進而
    施用，其持有之低度行為均應為施用之高度行為所吸收，均
    不另論罪，其所犯上開施用第二級毒品之3罪間，犯意各別
    ，應予分論併罰。被告前因施用毒品案件，經本院判處有期
    徒刑3月確定，又因詐欺案件，經本院判處有期徒刑3月確定
    ，上揭二罪經本院定應執有期徒刑5月，並於99年6月7日易
    科罰金執行完畢，有臺灣高等法院被告前案紀錄表1份在卷
    可佐，並經本院調閱臺灣臺東地方法院檢察署99年度執字第
    175號、99年度執更緝字第14號等執行卷宗查核無誤，是上
    揭犯罪事實一、（三）關於被告於99年8月5日施用第二級毒
    品部分，係於有期徒刑執行完畢後，5年內再故意犯本件有
    期徒刑以上之罪，為累犯，應依刑法第47條第1項規定加重
    其刑，至犯罪事實一、（一）、（二）被告於99年5月5日下
    午5時30分為警採尿前回溯96小時內某時、99年6月5日下午2
    時許施用第二級毒品部分，則均不構成累犯，併此敘明。本
    院審酌被告前因施用毒品案件，經觀察、勒戒程序，由檢察
    官為不起訴處分，再因施用毒品案件，經本院判刑後，仍不
    知悛悔，又先後3次施用第二級毒品自戕其身，顯然缺乏戒
    絕毒品之決心，惟念及被告坦承施用毒品之事實，且其行為
    尚未害及他人，並斟酌被告之犯罪動機、手段、持有毒品數
    量，以及被告之智識程度為專科肄業，暨本件3次施用第二
    級毒品犯行，其中1次構成累犯，另2次不構成累犯等一切情
    狀，分別量處如主文所示之刑，並定應執行之刑。至供犯本
    案各次犯罪所用之玻璃球，既未扣案，為免將來執行之困難
    ，爰不另為沒收之諭知，附此敘明。
據上論斷，依刑事訴訟法第273條之1第1項、第284條之1、第299
條第1項前段，毒品危害防制條例第10條第2項，刑法第11條前段
、第47條第1項、第51條第5款，判決如主文。
本案經檢察官胡晟榮到庭執行職務
中    華    民    國    99    年    12    月     7    日
                  刑事第三庭  法  官  范乃中
以上正本證明與原本無異。
如不服本判決應於收受送達後10日內向本院提出上訴書狀，並應
敘述具體理由；其未敘述上訴理由者，應於上訴期間屆滿後20日
內向本院補提理由書（均須按他造當事人之人數附繕本）。「切
勿逕送上級法院」。
                              書記官  戴嘉宏
中    華    民    國    99    年    12    月     7    日
附錄論罪科刑法條全文：
毒品危害防制條例第10條
施用第一級毒品者，處 6 月以上 5 年以下有期徒刑。
施用第二級毒品者，處 3 年以下有期徒刑。

司法院資訊處製作；財團法人民間司法改革基金會備份。
